【裁判字號】    98,交易,312
【裁判日期】    980609
【裁判案由】    公共危險
【裁判全文】
臺灣板橋地方法院刑事判決             98年度交易字第312號
聲  請  人  臺灣板橋地方法院檢察署檢察官
被      告  甲○○
上列被告因公共危險案件，經檢察官聲請以簡易判決處刑（98年
度撤緩偵字第105 號），本院受理後（98年度交簡字第2396號）
認不得以簡易判決處刑，改依通常程序審理，並判決如下：
    主  文
本件公訴不受理。
    理  由
一、本件聲請簡易判決處刑意旨詳如附件聲請簡易判決處刑書。
二、按檢察官就簡易判決處刑之聲請，與起訴有同一之效力，法
    院於審理後認應為不受理判決之諭知者，應適用通常程序審
    判之，刑事訴訟法第451 條第3 項、第451 條之1 第4 項但
    書第3 款、第452 條業已明揭其旨；又起訴之程序違背規定
    者，應諭知不受理之判決，並得不經言詞辯論為之，同法第
    303 條第1 款、第307 條亦定有明文。
三、次按檢察官為緩起訴處分者，得命被告於一定期間內遵守或
    履行刑事訴訟法第253 條之2 第1 項各款所定事項，被告於
    緩起訴期間內，有違背上開各款之應遵守或履行事項者，檢
    察官得依職權撤銷原處分，繼續偵查或起訴；又檢察官依同
    法第253 條之3 規定撤銷緩起訴者，應製作處分書敘述其處
    分之理由，並應以正本送達於告訴人、告發人、被告及辯護
    人，被告接受撤銷緩起訴處分書後，得於7 日內以書狀敘述
    不服之理由，經原檢察官向直接上級法院檢察署檢察長或檢
    察總長聲請再議，同法第253 條之2 第1 項、第253 條之3
    第1 項第3 款、第255 條第1 項前段、第2 項前段、第256
    條之1 第1 項規定綦詳。準此以觀，被告經檢察官為緩起訴
    處分確定者，於緩起訴期間內，檢察官固得依職權撤銷原處
    分，繼續偵查或起訴，惟檢察官必須為緩起訴撤銷之處分，
    並將撤銷處分書送達被告，被告得對此撤銷處分聲請再議，
    在撤銷原緩起訴處分未確定前，檢察官尚不得對同一事實再
    行起訴或聲請以簡易判決處刑，使撤銷緩起訴處分程序及被
    告得聲請再議之規定形同具文，如檢察官未於緩起訴期間內
    踐行上揭法定之撤銷緩起訴處分程序而逕行起訴或聲請以簡
    易判決處刑，其起訴程序應屬違背規定，依刑事訴訟法第30
    3 條第1 款規定，應諭知公訴不受理之判決。又按被告住所
    、居所及所在地不明者，得為公示送達，刑事訴訟法第59條
    第1 款亦定有明文。
四、查:
  (一)本案被告因公共危險案件，前經臺灣板橋地方法院檢察署檢
    察官於民國97年2 月13日以97年度速偵字第450 號為緩起訴
    處分在案，其緩起訴期間為1 年，被告並應立悔過書（已履
    行），且於緩起訴確定，收受該署檢察官執行緩起訴處分命
    令通知書之3 個月內，向財團法人伊甸社會福利基金會支付
    新臺幣3 萬元。經檢察官依職權送請再議後，臺灣高等法院
    檢察署檢察長於97年3 月14日以97年度上職議字第2645號駁
    回再議確定，原承辦檢察官進而製作執行緩起訴處分命令通
    知書，載明被告之緩起訴期間為97年3 月14日至98年3 月13
    日，遵守或履行相關事項之起迄日則為97年4 月28日至97年
    6 月27日，嗣後通知被告應於97年6 月27日前履行向財團法
    人伊甸社會福利基金會臺北縣分事務所支付3 萬元之義務務
    ，然被告迄97年11月13日並未依期繳納，檢察官乃以被告有
    未於緩起訴期間內向指定之公益團體支付一定金額之情事，
    認違背刑事訴訟法第253 條之2 第1 項第4 款規定，而於98
    年1 月10日以98年度撤緩字第18號為撤銷緩起訴之處分，進
    而於98年4 月10日以98年度撤緩偵字第105 號聲請以簡易判
    決處刑等情節，業經本院核閱相關案卷無訛，合先指明。
  (二)本件應探究者，乃檢察官上開撤銷緩起訴之處分書正本有無
    合法送達予被告進而確定？查: 依本件卷存資料，被告籍
    設於臺南市○區○○○路1 段16號5 樓之1 ，所留居所為臺
    北縣中和市○○街42號2 樓（見臺灣板橋地方法院檢察署97
    年度速偵字第450 號偵查卷宗第20頁），惟上開撤銷緩起訴
    之處分書於送達之被告戶籍地「臺南市○區○○○路1 段16
    號5 樓之1 」址時，則遭「查無此人」退回臺灣板橋地方法
    院檢察署，有送達證書及退件1 份附於臺灣板橋地方法院檢
    察署98年度撤緩字第18號偵查卷宗第12頁可按。該處分書
    雖有另送達「臺北縣中和市○○街42號2 樓」址，且因未會
    晤本人，亦無受領文書之同居人或受雇人，故將該文書於98
    年2 月5 日寄存送送達予所轄之警察機關即臺北縣警察局中
    和分局積穗派出所，然經本院電詢臺北縣警察局中和分局積
    穗派出所警員結果，據查報稱: 被告並無前往具領98年2 月
    5 日寄存該所之文書，且被告已搬遷該址等情，有本院辦理
    刑事案件電話記錄查詢表及積穗派出所寄存文書簽收簿影本
    在卷可稽，因此，被告於撤銷緩起訴處分時，是否仍然居於
    「臺北縣中和市○○街42號2 樓」址，洵非無疑，臺灣板橋
    地方法院檢察署逕將撤銷緩起訴之處分書寄存送達「臺北縣
    中和市○○街42號2 樓」址之警察機關，顯不生合法送達效
    力。被告行蹤既有不明情事，檢察官自應循刑事訴訟法第
    59條第1 款之規定，對於被告為公示送達，該撤銷緩起處分
    書始生合法送達之效力，在檢察官未對於上開撤銷緩起訴處
    分書合法送達被告前，即逕對於被告聲請以簡易判決處刑，
    揆諸前開說明，其起訴程序不合規定，且其瑕疵無從補正治
    癒。綜上所述，本件聲請簡易判決處刑有違背規定，自得不
    經言詞辯論，逕為諭知不受理之判決 。
據上論斷，應依刑事訴訟法第452 條、第303 條第1 款、第307
條，判決如主文。
中    華    民    國    98    年    6     月    9    日
                        交通法庭法  官    古秋菊
上列正本證明與原本無異。
如不服本判決，應於送達後10日內敘明上訴理由，向本院提出上
訴狀，上訴於本院第二審合議庭 (應附繕本) 。其未敘述上訴理
由者，應於上訴期間屆滿後20日內向本院補提理由書「切勿逕送
上級法院」。
                                書記官    王元佑
中    華    民    國    98    年    6     月    9     日


司法院資訊處製作；財團法人民間司法改革基金會備份。
